臺灣高雄地方法院刑事判決　　　　　　　　　　　　　　九十三年度訴字第六七號
　　公　訴　人　臺灣高雄地方法院檢察署檢察官
　　被　　　告　甲○○
右列被告因違反毒品危害防制條例案件，經檢察官提起公訴（九十二年度核退偵字第
四六號），嗣本院訊問被告後，因被告認罪，並詢問檢察官、被告意見後，乃裁定進
行簡式審判程序，本院判決如左：
    主  文
甲○○施用第一級毒品，累犯，處有期徒刑拾壹月。
扣案之海洛因貳包（合計淨重零點壹貳公克）沒收銷燬之，包裝袋貳個（重零點肆陸
公克）沒收。
    事  實
一、甲○○曾於民國八十八年間，因施用毒品案件，經依臺灣高雄地方法院以八十八
    年度毒聲字第四三三號裁定送觀察、勒戒後，認無繼續施用毒品之傾向，由臺灣
    高雄地方法院檢察署檢察官於八十八年二月九日釋放，於八十八年三月十一日以
    八十八年度偵字第二八二六號為不起訴之處分確定，又於八十八年間，因施用毒
    品案件，經臺灣高雄地方法院以八十八年度毒聲字第八一四一號裁定送觀察、勒
    戒後，認有繼續施用毒品之傾向，復由臺灣高雄地方法院以八十八年度毒聲字第
    八六二三號裁定令入戒治處所施以強制戒治一年，嗣因強制戒治執行已滿三月，
    戒治處所認無繼續戒治之必要，經檢察官聲請後，由臺灣高雄地方法院以八十八
    年度毒聲字第二九六五號裁定停止戒治，所餘戒治期間，付保護管束，後於八十
    九年八月二十一日復經臺灣高雄地方法院以八十九年度毒聲字第六六一○號裁定
    撤銷停止戒治，令入戒治處所施以強制戒治，於九十年五月二十三日期滿。並曾
    因違反毒品危害防制條例案件，經臺灣高等法院高雄分院於八十九年四月十四日
    以八十九年度上訴字第二一五號刑事判決判處有期徒刑十月，於九十一年三月五
    日因縮刑期滿執行完畢。詎猶不知悔改，明知海洛因係毒品危害防制條例第二條
    第二項第一款所明定之第一級毒品，不得施用、持有，仍於前述觀察、勒戒執行
    完畢釋放後，基於施用第一級毒品海洛因之犯意，於九十二年八月二十六日中午
    某時，在高雄市小港區○○○路六七之一號住處，以將第一級毒品海洛因摻入香
    菸內吸食之方式，施用第一級毒品海洛因一次。迨於同日下午三時二十分許，甲
    ○○因未戴安全帽乘坐由案外人陳香蓮所騎乘車牌號碼ＶＷＮ─○八八號輕型機
    車，行經高雄市○○區○○路七八號前，為警攔查，嗣甲○○於為警攔查之際，
    以右手將其所有供施用第一級毒品海洛因所用之第一級毒品海洛因二包（合計淨
    重零點一二公克，包裝重零點四六公克）棄置於地面，為警當場查獲，並扣得上
    開第一級毒品海洛因二包（合計淨重零點一二公克，包裝重零點四六公克）。
二、案經高雄市政府警察局小港分局報請臺灣高雄地方法院檢察署檢察官偵查起訴，
    嗣本院訊問被告後，因被告認罪，並詢問檢察官、被告意見後，乃裁定進行簡式
    審判程序。
    理  由
一、訊據被告甲○○對於右揭事實坦承不諱，而被告為警查獲後經警所採取之尿液，
    經送高雄市立凱旋醫院檢驗結果，確呈嗎啡陽性反應之結果，有該院九十二年九
    月十日煙毒尿液檢驗成績書影本一份附卷可憑（參見臺灣高雄地方法院檢察署九
    十二年度核毒偵字第四六號偵查卷第二頁），另被告所有為警所查扣之白粉二包
    ，經送請法務部調查局檢驗結果，均含第一級第六項毒品海洛因成分，合計淨重
    零點一二公克（包裝重零點四六公克），並有該局九十二年十月十七日調科壹字
    第二二○○一六一一○號鑑定通知書一紙附卷可稽，足見被告上開自白核與事實
    相符，應堪採信。又被告前於八十八年間，因施用毒品案件，經依臺灣高雄地方
    法院以八十八年度毒聲字第四三三號裁定送觀察、勒戒後，認無繼續施用毒品之
    傾向，由臺灣高雄地方法院檢察署檢察官於八十八年二月九日釋放，於八十八年
    三月十一日以八十八年度偵字第二八二六號為不起訴之處分確定，又於八十八年
    間，因施用毒品案件，經臺灣高雄地方法院以八十八年度毒聲字第八一四一號裁
    定送觀察、勒戒後，認有繼續施用毒品之傾向，復由臺灣高雄地方法院以八十八
    年度毒聲字第八六二三號裁定令入戒治處所施以強制戒治一年，嗣因強制戒治執
    行已滿三月，戒治處所認無繼續戒治之必要，經檢察官聲請後，由臺灣高雄地方
    法院以八十八年度毒聲字第二九六五號裁定停止戒治，所餘戒治期間，付保護管
    束，後於八十九年八月二十一日復經臺灣高雄地方法院以八十九年度毒聲字第六
    六一○號裁定撤銷停止戒治，令入戒治處所施以強制戒治，於九十年五月二十三
    日期滿，有上開刑事判決、本院八十八年度毒聲字第八六二三號、八十九年度毒
    聲字第二九六五號、第六六一○號裁定、刑案資料查註紀錄表及臺灣高等法院被
    告全國前案紀錄表各一份附卷可按。本件事證明確，被告犯行洵堪認定。
二、查海洛因係毒品危害防制條例第二條第二項第一款所明定之第一級毒品，不得施
    用、持有。次按，犯毒品危害防制條例第十條施用第一級、第二級毒品之罪者，
    檢察官應聲請法院裁定，令被告入勒戒處所觀察、勒戒，經觀察、勒戒後，檢察
    官依據勒戒處分之陳報，認受觀察、勒戒人無繼續施用毒品傾向者，應即釋放，
    並為不起訴之處分；認受觀察、勒戒人有繼續施用毒品之傾向者，檢察官應聲請
    法院裁定令入戒治處所強制戒治，其期間為六個月以上，至無繼續強制戒治之必
    要為止，但最長不得逾一年，強制戒治期滿，應即釋放，由檢察官為不起訴之處
    分；觀察、勒戒或強制戒治執行完畢釋放後，五年內再犯第十條之罪者，應依一
    般刑事訴訟程序予以起訴論罪科刑，此觀諸毒品危害防制條例第二十條第一項、
    第二項、第二十三條第一項、第二項規定自明。被告既曾因施用毒品案件，經檢
    察官聲請法院以裁定令入勒戒處所觀察、勒戒後，認無繼續施用毒品之傾向而釋
    放，並為不起訴之處分，復因施用毒品案件，經檢察官聲請法院裁定令入勒戒處
    所觀察、勒戒後，認有繼續施用毒品傾向，再經檢察官聲請法院裁定令入戒治處
    所強制戒治，嗣因強制戒治執行已滿三月，戒治處所認無繼續戒治之必要，經檢
    察官聲請後，復由法院裁定停止戒治，所餘戒治期間，付保護管束，其後，又經
    法院裁定撤銷停止戒治，令入戒治處所施以強制戒治期滿，其於五年內再犯本件
    施用毒品案件，依前述規定自應予以起訴論罪科刑。核被告所為，係犯毒品危害
    防制條例第十條第一項之施用第一級毒品罪。其施用第一級毒品海洛因前後，持
    有海洛因之低度行為，應為施用之高度行為所吸收，不另論其持有第一級毒品罪
    。被告曾因違反毒品危害防制條例案件，經臺灣高等法院高雄分院於八十九年四
    月十四日以八十九年度上訴字第二一五號刑事判決判處有期徒刑十月，於九十一
    年三月五日因縮刑期滿執行完畢乙節，有刑案資料查註紀錄表及臺灣高等法院被
    告全國前案紀錄表在卷可憑，其於五年之內再犯上開有期徒刑以上之罪，為累犯
    ，應依刑法第四十七條規定加重其刑。爰審酌被告前即曾因施用毒品經法院裁定
    令入觀察、勒戒處所觀察勒戒，及令入戒治處所施以強制戒治，有刑案資料查註
    紀錄及臺灣高等法院被告全國前案紀錄表各一份在卷足據，仍未戒絕毒品，再犯
    本件之罪，顯見其無悔改之意，意志不堅，惟念其施用毒品乃自戕一己之身體健
    康，尚未害及他人，且犯後坦承犯行，態度尚稱良好等一切情狀，量處如主文所
    示之刑。末查，扣案之海洛因二包（合計淨重零點一二，不含包裝袋重量），為
    第一級毒品，應依毒品危害防制條例第十八條第一項前段規定，不問屬於犯人與
    否，均宣告沒收銷燬之；另扣案海洛因之包裝袋二個（重零點四六公克），為被
    告所有供其施用毒品犯罪所用之物，業據被告供明在卷，且既經鑑定機關就之與
    第一級毒品海洛因分別鑑析其重量，有法務部調查局前開鑑定通知書一紙在卷可
    憑，足證應與扣案之第一級毒品海洛因並無不可析離之關係，爰依刑法第三十八
    條第一項第二款之規定，宣告沒收之。
三、據上論斷，應依刑事訴訟法第二百九十九條第一項前段，毒品危害防制條例第十
    條第一項、第十八條第一項前段，刑法第十一條、第四十七條、第三十八條第一
    項第二款，判決如主文。
中      華      民      國      九十三      年    二    月    二十七    日
                                  臺灣高雄地方法院刑事第十五庭
                                      法  官  伍  逸  康
右正本證明與原本無異。
如不服本判決，應於判決送達後十日內，向本院提出上訴狀。
                                      書記官  吳  月  華
中      華      民      國      九十三      年    二    月    二十七    日
附錄：
毒品危害防制條例第十條
